# 非同一控制下的企业合并形成的长期股权投资啊为什么要确认累计摊销？

提问人：wufaxian 时间：2019-10-21 18:51:06
请看下方截图。
1 、为什么要把 B 公司账面上的累计摊销计入会计分录？而不直接与 B 公司账面价值减累计摊销后的净额作为计算依据呢？
2 、 40000000 无形资产是怎么算出来的？看会计分录，这个例子像是在计算个别报表的会计分录吧。个别报表不需要考虑合并日被收购企业可辨认资产的公允价值，并将收购价与公允价值之间的差记作商誉？还是说这个思路，仅适用于合并报表？
3 、银行存款的帐面价值是8,000,000。为什么会计分录里变成了9,000,000银行存款的帐面价值是8,000,000。为什么会计分录里变成了9,000,000。？
跟评估费了 1,000,000有关系吗？
4 、资产处置损益是什么科目是费用科目吗？在这里的 1,400,000,000 是损失还是收益呢？

回答人：chenyiwei
1 、这是编制资产处置的会计分录时的常规操作，即因为原值和累计折旧（摊销）分设不同的一级核算科目，故应分别将这两个科目的余额结零。
2 、即土地使用权和专利技术两项无形资产的原账面原价之和。个别报表层面不涉及商誉计算问题，只涉及投资成本的确定。
3 、银行存款的差额 100 万是所支付的评估费用，不计入合并成本，直接费用化处理（分录中的管理费用）。
4 、资产处置损益是利润表的营业利润下的科目，此处为收益。